臺灣板橋地方法院刑事判決　　　　　　　96年度易字第2432號
公　訴　人　臺灣板橋地方法院檢察署檢察官
被　　　告　甲○○
　　　　　　　　　　（另案羈押於臺灣臺北看守所）
上列被告因竊盜等案件，經檢察官提起公訴（96年度偵字第1132
3 號），本院判決如下：
    主  文
甲○○竊盜，累犯，處有期徒刑拾月，減為有期徒刑伍月，如易
科罰金，以新臺幣壹仟元折算壹日；又偽造署押，足以生損害於
他人，累犯，處有期徒刑月，如易科罰金，以新臺幣壹仟元折
算壹日，減為有期徒刑壹月拾伍日，如易科罰金，以新臺幣壹仟
元折算壹日，如附表所示之偽造「汪玉成」署押壹枚沒收。應執
行有期徒刑陸月，如易科罰金，以新臺幣壹仟元折算壹日，如附
表所示之偽造「汪玉成」署押壹枚沒收。
    事  實
一、甲○○前曾涉犯過失致死、違反前麻醉藥品管理條例、竊盜
    、贓物等案件，其中於民國（下同）89年間，因竊盜案件，
    經臺灣桃園地方法院判處有期徒刑1 年，再由臺灣高等法院
    駁回上訴確定，甫於91年10月9 日執行完畢，詎猶不知悔改
    ，復意圖為自己不法之所有，於95年9 月12日，向不知情之
    「瞬成起重工程公司」負責人林生晃租借吊車，復於翌日（
    即95年9 月13日）上午9 時許，指示不知情之吊車司機，分
    別駕駛車牌號碼AN-866、867-GD、729-GR、261-GW號吊車，
    至臺北縣泰山鄉○○路70之6 號倉庫旁空地，搬運乙○○所
    有置於該處之塑膠壓出機1 台、塑膠板壓出機成型機1 套、
    塑膠攪合機2 台、塑膠輪板機1 套等物（總重約20公噸，總
    價值約新臺幣49萬元），並載往林瑞花所任職位於臺北縣五
    股鄉○○路○ 段173 號之「金顧金屬有限公司」，而竊取該
    等機器設備，得手後，即於同日上午10時45分許，將該等機
    器設備變賣予不知情之林瑞花，進而在林瑞花所掌管之「資
    源回收物品清冊」上，偽簽「汪玉成」之署名1 枚，足生損
    害於汪玉成、乙○○及「金顧金屬有限公司」。嗣經乙○○
    向警方報案後，始經警循線查悉上情。
二、案經乙○○訴由臺北縣政府警察局新莊分局報請臺灣板橋地
    方法院檢察署檢察官偵查起訴。
    理  由
一、上揭犯罪事實，業據被告甲○○於本院審理時坦承不諱，核
    與告訴人乙○○於警詢時指訴之情節相符，並與「瞬成起重
    工程公司」負責人林生晃於警詢時及偵查中之陳述相符，且
    與「金顧金屬有限公司」會計林瑞花於警詢時及偵查中之陳
    述相符（本案被告以外之人於審判外之陳述，被告並未指摘
    有何不具證據能力之情形，亦未於言詞辯論終結前聲明異議
    ，本院復核又無其他不適當之情形，爰認均有證據能力），
    此外，復有贓物認領保管單1 紙、資源回收物品清冊影本1
    紙、監視器翻拍照片8 幀及現場照片6 幀附卷可稽，堪信被
    告上開自白確與事實相符；至被告先前於警詢時及偵查中雖
    一再辯稱上開機器係一真實姓名不詳自稱「李賓」之友人委
    託其搬運變賣者云云，惟其迄仍無法合理交待「李賓」委託
    其搬運變賣上開機器之緣由，亦無法具體指明「李賓」之任
    何年籍資料或聯絡方法以供查證，自難認其此部分所供情節
    堪採為有利認定之依據，附此敘明。綜上所述，本案事證已
    臻明確，被告犯行洵堪認定。
二、核被告所為，係犯刑法第320 條第1 項之竊盜罪及同法第21
    7 條第1 項之偽造署押罪；其利用不知情之吊車司機遂行其
    竊盜犯行，為間接正犯；至其所犯上開2 罪間，犯意各別，
    行為互殊，應分論併罰。查被告先前有事實欄所載之有期徒
    刑科刑暨執行完畢情形，有臺灣高等法院被告前案紀錄表1
    份在卷足憑，其於前案有期徒刑執行完畢後5 年內，故意再
    犯本案有期徒刑以上之上揭2 罪，均為累犯，應分別依刑法
    第47條第1 項規定加重其刑。爰審酌被告恣意竊取他人價值
    不菲之機器設備，非但使被害人無端蒙受諸多損失與不便，
    亦破壞社會治安與正常交易秩序，此外，復參酌其犯罪之動
    機、目的、手段、所生危害、犯罪後之態度等一切情狀，分
    別處如主文所示之刑，並諭知易科罰金之折算標準，以資懲
    儆。末查被告犯罪後，中華民國九十六年罪犯減刑條例業已
    制定，經總統於96年7 月4 日公布，並自同年月16日起生效
    施行，核本件被告之犯罪時間，均合於該條例所定之減刑條
    件，且其所犯之罪並無中華民國九十六年罪犯減刑條例第3
    條所列情形，爰依該條例第2 條第1 項第3 款規定減其宣告
    刑二分之一，用啟自新。
三、如事實所載之「汪玉成」署名1 枚，係本案偽造之署押，已
    如上述，爰均依刑法第219 條規定宣告沒收之。
據上論斷，應依刑事訴訟法第299 條第1 項前段，刑法第320 條
第1 項、第217 條第1 項、第47條第1 項、第41條第1 項前段、
第51條第5 款、第219 條，刑法施行法第1 條之1 ，中華民國九
十六年罪犯減刑條例第2 條第1 項第3 款、第7 條、第9 條、第
10 條第1 項，判決如主文。
本案經檢察官顏世翠到庭執行職務。
中　　華　　民　　國　　96　　年　　10　　月　　15　　日
                  刑事第三庭  法　官  王屏夏
上列正本證明與原本無異。
如不服本判決，應於判決送達後10日內敘明上訴理由，向本院提
出上訴狀（應附繕本），上訴於臺灣高等法院。
                              書記官  陳金鳳
中　　華　　民　　國　　96　　年　　10　　月　　15　　日
附錄本案論罪科刑法條全文：
中華民國刑法第217條
（偽造盜用印章印文或署押罪）
偽造印章、印文或署押，足以生損害於公眾或他人者，處 3 年以
下有期徒刑。
盜用印章、印文或署押，足以生損害於公眾或他人者，亦同。
中華民國刑法第320條
（普通竊盜罪、竊佔罪）
意圖為自己或第三人不法之所有，而竊取他人之動產者，為竊盜
罪，處 5 年以下有期徒刑、拘役或 5 百元以下罰金。
意圖為自己或第三人不法之利益，而竊佔他人之不動產者，依前
項之規定處斷。
前二項之未遂犯罰之。
附表：如事實所載之「汪玉成」署名１枚。
      ───以下空白───
